臺灣士林地方法院民事裁定
111年度聲字第29號
聲  請  人  黃世訓  
相  對  人  陳肇宗  
            潘阿桃  
上列當事人間聲請停止執行事件，本院裁定如下：
    主  文
聲請人供擔保新臺幣參佰壹拾伍萬元後，本院一一○年度司執字
第一二七二二號拍賣抵押物執行事件之強制執行程序，於本院一
一○年度重訴字第四六○號確認債權不存在等事件判決確定、和解
或撤回起訴前應暫予停止。
    理  由
一、按有回復原狀之聲請，或提起再審或異議之訴，或對於和解
    為繼續審判之請求，或提起宣告調解無效之訴、撤銷調解之
    訴，或對於許可強制執行之裁定提起抗告時，法院因必要情
    形或依聲請定相當並確實之擔保，得為停止強制執行之裁定
    ，強制執行法第18條第2項定有明文。又抵押人對法院許可
    拍賣抵押物之裁定，主張有不得強制執行之事由而提起訴訟
    時，亦得依法聲請停止執行(司法院大法官會議釋字第182號
    解釋參照)，而抵押人如以許可執行裁定成立前實體上之事
    由，主張該裁定不得為執行名義而提起訴訟時，其情形較裁
    定程序為重，依「舉輕明重」之法理，並兼顧抵押人之利益
    ，則抵押人自得依強制執行法第18條第2項之規定，聲請為
    停止執行之裁定；且抵押人本此裁定所供之擔保，係以擔保
    抵押權人因抵押人聲請停止強制執行不當，可能遭受之損害
    獲得賠償為目的，是法院定此項擔保，其數額應依標的物停
    止執行後，抵押權人未能即時受償或利用該標的物所受之損
    害額，或其因另供擔保強制執行所受之損害額定之，非以標
    的物之價值或其債權額為依據（最高法院95年度台抗字第10
    4號裁定意旨參照）。
二、聲請意旨略以：相對人陳肇宗前以對聲請人黃世訓、陳瑜碧
    有新台幣（下同）1,450萬元之抵押債權，向鈞院聲請裁定
    拍賣聲請人黃世訓所有之臺北市○○區○○段○○段000地號土地
    及其上同小段543建號（即門牌號碼臺北市○○區○○路○段00巷
    00號）建物（下稱系爭不動產），經鈞院109司拍字第257號
    裁定（下稱系爭拍賣抵押物裁定）准許拍賣抵押物，嗣其並
    以系爭拍賣抵押物裁定為執行名義，聲請執行拍賣系爭不動
    產，而經鈞院110年度司執字第12722號拍賣抵押物執行事件
    （下稱系爭執行事件）受理在案，然聲請人黃世訓、陳瑜碧
    業已向鈞院提起確認債權不存在等之民事訴訟，為此，聲請
    人黃世訓願供擔保，請准予裁定停止系爭執行事件之強制執
    行程序等語。
三、經查:
㈠、聲請意旨所述上情，業經本院調取系爭執行事件及上開民事
    事件卷宗核閱在案。本院審酌聲請人已對相對人提起確認債
    權不存在等之訴訟，如不停止系爭執行事件之強制執行程序
    ，嗣聲請人如獲勝訴判決，而系爭不動產業遭拍賣執行，恐
    將受有難以回復之損害，揆諸前揭說明，本件聲請人聲請停
    止系爭執行事件之強制執行程序，核無不合，應予准許。
㈡、又相對人執系爭拍賣抵押物裁定聲請強制執行請求之債權金
    額為1,450萬元，乃其因停止執行而未能即時受償之金額，
    而聲請人所提起之確認債權不存在等之訴訟為得上訴第三審
    之訴訟事件，審酌各級法院辦案期限實施要點第2項第2款、
    第7款、第8款規定，民事第一審審判案件之期限為1年4月、
    第二審為2年、第三審為1年，故推估本件停止期間為法院審
    理期間共4年4月，經以法定週年利率5%計算結果，相對人因
    本件停止執行可能遭受之損害為314萬1,667元（計算式：14
    ,500,000《元》×5%×（4又4/12）《年》≒3,141,667《小數點以下
    4捨5入》），另斟酌訴訟事件可能因其他原因延滯，致相對
    人未能受償之期間延長等情，爰酌定聲請人應供擔保之金額
    為315萬元。
四、依強制執行法第18條第2項，裁定如主文。
中　　華　　民　　國　　111 　年　　2 　　月　　25　　日
                  民事第二庭法  官  孫曉青
以上正本證明與原本無異。
如對本裁定抗告，應於裁定送達後10日內向本院提出抗告狀，並
繳納抗告費新臺幣1,000 元。
中　　華　　民　　國　　111 　年　　2 　　月　　25　　日
                            書記官  曾琬真